臺灣基隆地方法院刑事判決　　　　　　　　　　　　　九十三年度訴緝字第四０號
　　公　訴　人　臺灣基隆地方法院檢察署檢察官
　　被　　　告　甲○○　男　四.
右列被告因違反毒品危害防制條例案件，經檢察官提起公訴（九十三年度毒偵字第一
八九號），本院判決如左：
    主  文
甲○○施用第一級毒品，累犯，處有期徒刑捌月。
扣案之第一級毒品海洛因壹包淨重零點伍公克沒收銷燬之。
    事  實
一、甲○○前因二次施用第二級毒品安非他命案件，經裁定送觀察、勒戒後，均認無
    繼續施用毒品之傾向，由臺灣基隆地方法院檢察署檢察官各於民國八十七年八月
    三十一日、八十八年八月二十一日，以八十七年度偵字第二七六八號、八十八年
    度毒偵字第一二Ｏ號為不起訴處分確定；復於八十八年十月十八日之前二日內某
    時，在不詳地點施用第二級毒品安非他命，經本院裁定送強制戒治（已於九十一
    年一月五日執行強制戒治期滿），並經本院合議庭於八十九年八月二日，以八十
    九年度簡上字第四二號判處有期徒刑六月確定；又基於概括之犯意，自九十年三
    月下旬起，至同年七月二十五日止，連續在基隆市○○路一九一巷五十號、基隆
    市○○路二一九號五樓、台北縣汐止市○○路五二三號五樓及不詳地點施用第二
    級毒品甲基安非他命，經臺灣基隆地方法院檢察署檢察官以九十年度毒偵字第六
    五Ｏ號提起公訴，經本院於九十年九月五日，以九十年度易字第二八九號判處有
    期徒刑一年，於同年十月三日判決確定；另因毒品危害防制條例案件，經本院判
    處有期徒刑四月，二件經本院定應執行刑為有期徒刑一年二月，並接續前開有期
    徒刑六月執行，於九十二年七月十一日假釋，於九十二年八月六日假釋期滿未經
    撤銷假釋，其未執行之刑以已執行論而執行完畢。詎其猶不知藉此戒除施用毒品
    之惡習，於九十三年一月十四日二十二時許採尿前回溯一日內，在不詳地點施用
    第一級毒品海洛因，嗣於同年一月十四日二十二時二十分許，甲○○、黃秀雲（
    另案由本院審理中）、余進添、陳文璞（以上二人另案由臺灣基隆地方法院檢察
    署檢察官偵查中）聚在台北縣瑞芳鎮○○○路員山巷二十九號五樓，為警持本院
    法官核發之搜索票在上址經搜索查獲，並扣得其所有之第一級毒品海洛因一包（
    淨重零點五公克，扣於黃秀雲違反毒品危害防制條例案件中）（甲○○涉犯施用
    第二級毒品甲基安非他命部分，由本院九十二年度易字第二四四號另案審理中）
    ，經警採驗其尿液呈施用海洛因代謝後之嗎啡陽性反應，而查知上情。
二、案經台北市政府警察局大安分局移送臺灣基隆地方法院檢察署檢察官偵查起訴。
    理  由
一、訊據被告甲○○矢口否認有施用第一級毒品海洛因之事實，辯稱：「從沒有施用
    過毒品海洛因」云云。經查，被告於九十二年一月十四日經警查獲後所採集之尿
    液檢體，經警送請臺灣尖端先進生技醫藥股份有限公司濫用藥物檢驗中心以酵素
    免疫分析法為初步篩檢，並以氣相層析質譜儀法為確認檢驗之結果，呈施用海洛
    因代謝後之嗎啡陽性反應，有該公司出具之濫用藥物檢驗報告一份在卷可稽；參
    之以酵素免疫分析或薄層定性分析等方式為初步篩檢者，檢驗結果固有相當程度
    偽陽性之可能，然以氣（液）相層析、質譜分析之儀器為交叉確認者，檢驗結果
    出現偽陽性之機率則極低，因而具有公信力，核足為對涉嫌人不利之認定；再佐
    以「一般人注射海洛因後經體內吸收代謝約三十分鐘後，以嗎啡型態為主開始排
    入尿中，且以最初六至十二小時排泄量最多。若以日計，約有百分之八十之毒品
    代謝物（嗎啡）可在注射後二十四小時內陸續由尿中排出體外」等情，亦有法務
    部調查局九十年四月十二日（九０）陸（一）字第九○一三三三三五號函在卷可
    參，並有被告所有之第一級毒品海洛因一包淨重零點五公克扣案可佐，足認被告
    於九十二年一月十四日採尿前一日內某時確有施用第一級毒品海洛因之犯行，被
    告前開所辯，與事實相悖，不足採信。又被告前因施用第二級毒品安非他命案件
    ，先後二次經觀察、勒戒後，均認無繼續施用毒品之傾向，由臺灣基隆地方法院
    檢察署檢察官各以八十七年度偵字第二七六八號、八十八年度毒偵字第一二Ｏ號
    為不起訴處分確定；復因施用第二級毒品安非他命案件，先送強制戒治，再經本
    院合議庭以八十九年度簡上字第四二號判處有期徒刑六月確定；再因施用第二級
    毒品安非他命案件，經本院以九十年度易字第二八九號判處有期徒刑一年，於同
    年十月三日判決確定等情，有上開不起訴書分書、本院判決書、臺灣基隆地方法
    院檢察署刑案資料查註紀錄表、臺灣高等法院被告全國前案紀錄表附卷足憑。本
    件被告施用第一級毒品海洛因之事證明確，應依法論科。
二、核被告所為，係犯毒品危害防制條例第十條第一項之施用第一級毒品罪罪。其持
    有第一級毒品海洛因係供施用，其持有第一級毒品海洛因之低度行為應為施用第
    一級毒品之高度行為所吸收，不另論罪。查被告有前開事實欄所載刑之執行完畢
    情形，有卷附台灣高等法院被告全國前案紀錄表可按，其受有期徒刑之執行完畢
    ，五年以內再犯本件有期徒刑以上之罪，為累犯，依刑法第四十七條規定加重其
    刑。爰審酌被告曾多次接受過觀察勒戒、強制戒治（此有台灣高等法院被告全國
    前案紀錄表一紙在卷可稽），猶犯本件施用毒品海洛因罪行、其施用毒品期間之
    久暫及次數、被告否認犯行等一切情狀，量處如主文所示之刑，以示儆懲。扣案
    之第一級毒品海洛因一包淨重零點五公克（扣於黃秀雲違反毒品危害防制條例案
    件中），為被告所有，業據被告供明在卷，係查獲之毒品，應依毒品危害防制條
    例第十八條第一項前段之規定，宣告沒收併銷燬之。
據上論斷，應依刑事訴訟法第二百九十九條第一項前段，毒品危害防制條例第十條第
一項、第二十三條第二項、第十八條第一項前段，刑法第十一條、第四十七條，判決
如主文。
本案經檢察官林伯宇到庭執行職務。
中　　　華　　　民　　　國　　九十三　　年　　 十二 　　月　　　二　　　日
                                臺灣基隆地方法院刑事第二庭
                                    審判長法  官    王福康
                                          法  官    齊  潔
                                          法  官    何怡穎
右正本證明與原本無異。
對於本件判決如有不服，應於收受送達後十日內，向本院提出上訴書狀，上訴於臺灣
高等法院，並按他造當事人之人數附具繕本。
                                          書記官    李繼業
中　　　華　　　民　　　國　　九十三　　年　　 十二 　　月　　　二　　　日
附錄所犯法條：
毒品危害防制條例第十條第一項
    施用第一級毒品者，處六月以上五年以下有期徒刑。
